Minutes et répertoires du notaire Adolphe de MADRE, 11 mars 1842 - 28 décembre 1881 (étude XXVIII)
Archives nationales
- Répertoire(s) de Adolphe de MADRE, 29 décembre 1838 - 29 octobre 1886; MC/RE/XXVIII/22 - MC/RE/XXVIII/30
  - Répertoire. 1850, 5 mars - 1855, 8 janvier, 5 mars 1850 - 8 janvier 1855; MC/RE/XXVIII/24
    - Quittance, paiement de maison, 30361, Paris (Paris) rue des Tournelles, 47 X boulevard Beaumarchais, 81., 26 septembre 1851
      Or celle-ci est rattachée matériellement à un autre acte conservé dans les minutes de ce même notaire pour la période de août 1851 (la date exacte de l'autre acte est mentionnée dans la colonne 'minutes' du répertoire du notaire).
    - Testament., 27 septembre 1851
      Nom, qualité: (Mme ou Mlle) Guiout, Geneveive.
      Domicile: Paris (Paris) rue Saint-Claude-au-Marais, 15
    - Decharge, paiement de legs., 27 septembre 1851
      Nom, qualité: (personne morale) Delanoue (hoirs).
    - Declaration, emploi de 29664f., 3 octobre 1851
    - Procuration générale, depot., 4 octobre 1851
      Nom, qualité: (M.) Aoust D', Alphonse Charles Marie.
      Domicile: Paris (Paris) rue Saint-Dominique, 48.
      Nom, qualité: (Mme ou Mlle) Feutrier, Marie Pauline.
      Or celle-ci est rattachée matériellement à un autre acte conservé dans les minutes de ce même notaire pour la période de juillet 1849 (la date exacte de l'autre acte est mentionnée dans la colonne 'minutes' du répertoire du notaire).
    - Depot de pieces, grosse de jugement d'homologation de reprises., 6 octobre 1851
      Nom, qualité: (Mme ou Mlle) Gauthier, Marie Francoise Florentine.
      Nom, qualité: (M.) Gautier, Francois.
    - Quittance, acompte sur paiement de maison et terrain, 10000f sur 20000f, Paris (Paris) rue des Boulets, 11-13., 7 octobre 1851
      Nom, qualité: (M.) Bellettre, Antoine Herve.
      Domicile: Charonne (Paris) rue des Amandiers, 2.
      Domicile: Paris (Paris) rue des Boulets, 11
    - Succession, dépôt de pieces., 8 octobre 1851
      Domicile: Paris (Paris) rue du Cherche-Midi, 21
    - Quittance, paiement de maison, 17000f, Paris (Paris) rue Popincourt, 49., 10 octobre 1851
      Nom, qualité: (M.) Thiebault, Jean Baptiste.
      Domicile: Paris (Paris) rue de Crussol, 21.
      Nom, qualité: (M.) Martin, Francois Auguste.
      Domicile: Paris (Paris) rue Popincourt, 49
      Or celle-ci est rattachée matériellement à un autre acte conservé dans les minutes de ce même notaire pour la période de octobre 1847 (la date exacte de l'autre acte est mentionnée dans la colonne 'minutes' du répertoire du notaire).
    - Mainlevee, hypotheque., 15 octobre 1851
      Nom, qualité: (Mme ou Mlle) Villemar, Marie Elisabeth.
      Domicile: Paris (Paris) rue de la Concorde-St-Honore, 122.
      Nom, qualité: (M.) Ferte, Prince.
      Nom, qualité: (Mme ou Mlle) Champet (veuve)
      Or celle-ci est rattachée matériellement à un autre acte conservé dans les minutes de ce même notaire pour la période de janvier 1837 (la date exacte de l'autre acte est mentionnée dans la colonne 'minutes' du répertoire du notaire).
    - Quittance, reglement de dettres, 29847f., 16 octobre 1851
      Nom, qualité: (personne morale) Chaudron, Louis Etienne.
      Domicile: Bercy (Paris) Barriere Picpus.
      Domicile: Charonne (Paris) Hemin des Haies, 47.
      Nom, qualité: (M.) Cottreau, Charles Jean.
      Nom, qualité: (M.) Pelletier, Charles.
      Domicile: Paris (Paris) boulevard Exterieur de Charonne, 6.
      Nom, qualité: (M.) Poussuet, Lazare.
      Domicile: Clichy (Hauts-de-Seine).
      Domicile: Paris (Paris) rue Saint-Maur, 60
      Or celle-ci est rattachée matériellement à un autre acte conservé dans les minutes de ce même notaire pour la période de mars 1841 (la date exacte de l'autre acte est mentionnée dans la colonne 'minutes' du répertoire du notaire).
    - Quittance, acompte sur paiement de ferme, 20000f sur 300000f, Courpalay (Seine-et-Marne) Ferme de la Tour-de-Fleury., 17 octobre 1851
      Relations: épouse de l'intervenant 2, séparé(e) de biens de l'intervenant 2.
      Profession: marechal-de-camp (ancien).
    - Mariage, dépôt de pieces., 18 octobre 1851
    - Quittance, acompte sur paiement de manufacture de glaces et verreries, 50000f sur 1060000f, Premontre (Aisne)., 21 octobre 1851
      Nom, qualité: (M.) Deviolaine, Louis Antoine.
      Domicile: Paris (Paris) rue de la Chaussée-d'Antin, 29.
      Nom, qualité: (M.) Deviolaine, Paul Augustin.
      Nom, qualité: (M.) Deviolaine, Leon Justin Norbert.
      Domicile: Cuffies (Aisne) Verrerie de Vaurot.
    - Mariage, dépôt de pieces., 23 octobre 1851
    - Mariage, dépôt de pieces., 23 octobre 1851
      Relations: veuve de l'intervenant 3, épouse de l'intervenant 1.
    - Mariage, dépôt de pieces., 23 octobre 1851
    - Mariage, dépôt de pieces., 23 octobre 1851
    - Quittance, reglement de dette, 6000f., 23 octobre 1851
      Nom, qualité: (M.) Ligue, Denis Vincent.
    - Mariage, dépôt de pieces., 23 octobre 1851
      Domicile: Paris (Paris) rue du Grand-Chantre, 2.
      Nom, qualité: (Mme ou Mlle) Lhoste, Julie Sophie Mathilde.
      Domicile: Paris (Paris) rue des Martyrs, 4.
    - Mariage, dépôt de pieces., 23 octobre 1851
      Domicile: Paris (Paris) rue de Lesdiguieres, 8.
    - Mariage, dépôt de pieces., 23 octobre 1851
    - Prorogation, delai de remboursement de créance, 6000f., 24 octobre 1851
      Nom, qualité: (M.) Paris, Jean Jerome.
      Domicile: Fontenay-sous-Bois (Val-de-Marne).
      Nom, qualité: (Mme ou Mlle) Condroyer, Rose Victoire.
      Or celle-ci est rattachée matériellement à un autre acte conservé dans les minutes de ce même notaire pour la période de février 1825 (la date exacte de l'autre acte est mentionnée dans la colonne 'minutes' du répertoire du notaire).
    - Tutelle, compte., 25 octobre 1851
      Domicile: Paris (Paris) rue de l'Echiquier, 18.
      Relations: fils de l'intervenant 3.
    - Quittance, paiement de créance sur vente de ferme, 25590f, Courpalay (Seine-et-Marne) Ferme de la Tour-de-Fleury., 31 octobre 1851
      Nom, qualité: (M.) Poignant, Pierre Francois Adolphe.
      Profession: propriétaire, notaire (ancien).
    - Rente viagere, constitution, montant, 963., 31 octobre 1851
      Nom, qualité: (M.) Tussaud, Felix.
      Domicile: Paris (Paris) rue Neuve-de-Lappe, 6.
      Nom, qualité: (M.) Godard, Louis Nicaise.
      Domicile: Fontainebleau (Seine-et-Marne).
      Nom, qualité: (Mme ou Mlle) Niellon, Anne Ursule.
      Or celle-ci est rattachée matériellement à un autre acte conservé dans les minutes de ce même notaire pour la période de avril 1842 (la date exacte de l'autre acte est mentionnée dans la colonne 'minutes' du répertoire du notaire).
    - Délivrance de legs, legs, 3784f., 31 octobre 1851
      Nom, qualité: (M.) Ridet, Louis Theodore.
      Domicile: Paris (Paris) rue des Tournelles, 60.
      Relations: légataire universel de l'intervenant 2.
      Nom, qualité: (personne morale) Lefevre (hoirs).
    - Testament., 1er novembre 1851
      Nom, qualité: (Mme ou Mlle) Matignon, Suzanne.
      Domicile: Paris (Paris) rue du Figuier, 1
    - Mainlevee, hypotheque., 3 novembre 1851
      Nom, qualité: (M.) Gaillard, Pierre.
      Domicile: Bercy (Paris).
      Domicile: Paris (Paris) rue Beaujolais-du-Temple, 6
      Or celle-ci est rattachée matériellement à un autre acte conservé dans les minutes de ce même notaire pour la période de février 1849 (la date exacte de l'autre acte est mentionnée dans la colonne 'minutes' du répertoire du notaire).
    - Mariage, addition., 5 novembre 1851
    - Proces verbal d'enchères, remise, fonds de fabricant et marchand de lampes, Paris (Paris) rue de Bondy, 80., 5 novembre 1851
      Profession: marchand de lampes, Paris.
      Or celle-ci est rattachée matériellement à un autre acte conservé dans les minutes de ce même notaire pour la période de novembre 1851 (la date exacte de l'autre acte est mentionnée dans la colonne 'minutes' du répertoire du notaire).
    - Decharge, paiement de legs, 500f., 7 novembre 1851
      Profession: curé de Saint-antoine-des-quinze-vingt, Paris.
      Domicile: Paris (Paris) rue de Charenton, 15.
    - Transport, créance, 8000f., 11 novembre 1851
      Nom, qualité: (Mme ou Mlle) Rouquier, Rosalie.
      Domicile: Charly (Aisne).
      Relations: veuve de l'intervenant 2, créancier(e) de l'intervenant 4.
      Nom, qualité: (M.) Vollant, Jean Nicolas.
      Nom, qualité: (M.) Goiset, Louis.
      Domicile: Paris (Paris) rue de Crussol, 16.
      Relations: créancier(e) de l'intervenant 4.
      Nom, qualité: (M.) Picot, Amable Fidele Constant.
      Domicile: Paris (Paris) boulevard Beaumarchais, 79.
    - Succession, inventaire apres décès, suppleant., 12 novembre 1851
    - Bail, resiliation, boutique loyer, 500f, Paris (Paris) rue de la Savonnerie, 16., 13 novembre 1851
      Nom, qualité: (M.) Lacombe, Pierre Auguste.
      Nom, qualité: (Mme ou Mlle) Noury, Josephine.
      Domicile: Chatenay-Malabry (Hauts-de-Seine).
      Nom, qualité: (M.) Caville, Nicolas Philippe.
      Domicile: Chatenay-Malabry (Hauts-de-Seine)
      Or celle-ci est rattachée matériellement à un autre acte conservé dans les minutes de ce même notaire pour la période de mai 1845 (la date exacte de l'autre acte est mentionnée dans la colonne 'minutes' du répertoire du notaire).
    - Convention., 27 novembre 1851
    - Approbation, proces-verbal, etat liquidatif de reprises apres separation de biens., 28 novembre 1851
      Relations: 02SBS01
      Or celle-ci est rattachée matériellement à un autre acte conservé dans les minutes de ce même notaire pour la période de octobre 1851 (la date exacte de l'autre acte est mentionnée dans la colonne 'minutes' du répertoire du notaire).
    - Prorogation, delai de reglement de dette, 12000f., 28 novembre 1851
      Nom, qualité: (Mme ou Mlle) Boutte, Charles Joseph Denis
    - Société, dissolution, depot., 29 novembre 1851
      Nom: Société de Commerce de Charpente Moreau et Didiot
    - Inventaite, reprises apres separation de corps et de biens., 29 novembre 1851
      Domicile: Paris (Paris) rue du Faubourg-Poissonniere, 160.
      Relations: séparé(e) de corps et de biens de l'intervenant 1
    - Declaration, emploi., 1er décembre 1851
    - Proces verbal d'enchères, vente, fonds de commerce de marchand de vin, 2500f, Paris (Paris) rue d'Angouleme, 28., 3 décembre 1851
      Domicile: Paris (Paris) rue Saint-Jacques, 69.
      Nom, qualité: (M.) Pringuet, Pierre Francois Auguste Nicolas.
      Domicile: Paris (Paris) rue Saint-Antoine, 195
    - Proces verbal d'enchères, vente, fonds de commerce de distillateur, 1750f, Paris (Paris) rue du Petit-Pont, 13., 8 décembre 1851
      Domicile: Paris (Paris) rue du Petit-Pont, 13.
      Nom, qualité: (M.) Canuet, Charles.
      Domicile: Paris (Paris) rue Taranne, 19
    - Declaration de commande, fonds de commerce de distillateur, Paris (Paris) rue du Petit-Pont, 13., 9 décembre 1851
      Domicile: Paris (Paris) rue Taranne, 19.
      Nom, qualité: (M.) Poirat, Louis Amedee.
      Profession: commis, Paris (Paris), Entrepot de Vins.
      Domicile: Paris (Paris) rue Saint-Victor, 47
      Or celle-ci est rattachée matériellement à un autre acte conservé dans les minutes de ce même notaire pour la période de décembre 1851 (la date exacte de l'autre acte est mentionnée dans la colonne 'minutes' du répertoire du notaire).
    - Mariage, dépôt de pieces., 11 décembre 1851
      Nom, qualité: (M.) Rousselon, Jean Baptiste Francois Paul.
    - Quittance, acomte sur prix de domaine, 19565f sur 30000f, Banize (Creuse) Lamant., 13 décembre 1851
      Profession: commissaire.
      Domicile: Paris (Paris) rue Fontaine-St-Georges, 11
    - Testament., 15 décembre 1851
      Nom, qualité: (Mme ou Mlle) Bizette, Thomasse.
      Domicile: Paris (Paris) boulevard Saint-Martin, 6.
      Nom, qualité: (M.) Maitre, Joseph Marie.
    - Declaration, emploi de dot., 27 décembre 1851
      Nom, qualité: (M.) Du Pouget de Nadaillac, Jean Francois Albert.
    - Depot de pieces, vente de fonds de commerce, Paris (Paris) rue d'Angouleme, 28., 29 décembre 1851
    - Succession, dépôt de pieces., 30 décembre 1851
  - Répertoire. 1855, 8 janvier - 1858, 23 octobre, 8 janvier 1855 - 23 octobre 1858; MC/RE/XXVIII/25
  - Répertoire. 1858, 25 octobre - 1862, 21 mars, 25 octobre 1858 - 21 mars 1862; MC/RE/XXVIII/26
  - Répertoire. 1862, 21 mars - 1868, 22 mai, 21 mars 1862 - 22 mai 1868; MC/RE/XXVIII/27
    - Procès verbal d'enchères à la requête de Charles Lemaire et Suzanne Raybaud, rue Oberkampf, n° 11, Alphonse Henri Marie et Blanche Raybaud, rue du Luxembourg, n° 46, pour la vente du moulin de Cachan à Arcueil et biens en dépendant. A la suite, du 14 décembre 1867, procès verbal de dires., 25 novembre 1867 - 14 décembre 1867
      acte de vente; Arcueil (Val-de-Marne); Luxembourg (rue du); Oberkampf (rue); Blanche (M.); Lemaire, Charles; Marie, Alphonse Henri; Raybaud, Suzanne
    - Adjudication à la requête de Charles Lemaire et Suzanne Raybaud, rue Oberkampf, n° 11, Alphonse Henri Marie et Blanche Raybaud, rue du Luxembourg, n° 46, au profit dudit Marie et de divers autres, du moulin de Cachan et des terres, moyennant 81920 francs., 15 décembre 1867
  - Répertoire. 1868, 22 mai - 1874, 16 avril, 22 mai 1868 - 16 avril 1874; MC/RE/XXVIII/28
  - Répertoire. 1874, 16 avril - 1881, 28 février, 16 avril 1874 - 28 février 1881; MC/RE/XXVIII/29
  - Répertoire. 1881, 28 février - 1886, 29 octobre, 28 février 1881 - 29 octobre 1886; MC/RE/XXVIII/30
    Répertoire des notaires Adolphe de Madre (28 février - 28 décembre 1881), René Etienne Augouard (28 décembre 1881 - 29 octobre 1886).